227Edepot - Archives communales déposées de Faucogney-et-la-Mer
Archives Départementales de la Haute-Saône
Série Edepot
ARCHIVES COMMUNALES DEPOSEES. ARCHIVES DES INTERCOMMUNALITES.
227Edepot - Archives communales déposées de Faucogney-et-la-Mer
1275-1947
227EdepotF1 - 227EdepotEE1
Archives Départementales de la Haute-Saône 14B rue Miroudot St Ferjeux 70000 VESOUL
COMMUNE DE FAUCOGNEY-ET-LA MER
Modalités d'entrée
Dépôt du 12/07/2013
Dernier ajout le 12/07/2013
Archives publiques
- ARCHIVES ANCIENNES
  - ACTES CONSTITUTIFS ET POLITIQUES DE LA COMMUNE, CORRESPONDANCE GENERALE
    - Actes constitutifs et politiques de la commune: extrait des registres de la chambre et Cour des comptes du comté de Bourgogne à Dole relatif à l’affranchissement de la ville de Faucogney et établissement de la mairie (1275); extrait des registres du Parlement de Dole concernant le règlement sur les élections des magistrats des villes de Bourgogne (1657); copie de remontrances au roi pour établissement de privilèges et réorganisation des différents corps (1668); édit du roi portant surpression des offices de receveurs et contrôleurs des octrois (1689); copie du titre d’affranchissement de la seigneurie des sieurs Joffroy de 1552 (1724); requête du magistrat de la ville à monseigneur l’intendant touchant les ravages et pillages suite à l’établissement des étrangers (1742); arrêt du conseil d’état du roi, concernant la finance des offices de receveurs et contrôleurs des octrois (1751); plainte du syndic contre le tapage nocturne et maraudages (1768)., 1275-1768; 227 Edepot AA1
      Communicabilité
      Communicable
    - Edits et arrêts du conseil d’Etat, ordonnances du roi, extrait des registres de la chambre et cour des comptes, ordonnances de l’intendant de Franche-Comté., 1651-1789; 227 Edepot AA2
  - ADMINISTRATION GENERALE
    - Administration communale: Pétition avec titres, du sieur Simon Bolot de Chauvillerain, avocat, en qualité d’héritier de feu Emmanuel Balthasard Bolot, son père, et des demoiselles Bolot de Chauvillerain, de Lure, créanciers de la ville de Faucogney, dont 3 parchemins de 1682 (1682; 1721-1821); 2 rôles des bourgeois de Faucogney (début XVIIe siècle); droits de pêche dans les viviers (1630); commerce du vin (1641); représentation aux Etats généraux (XVIIe siècle); Te Deum pour le traité de Nimège, avec signature du Duc de Duras (1678); inventaire des papiers intéressant Faucogney (XVIIe siècle); établissement de fours à Sainte-Marie-en-Chanois (XVIIIe siècle); affaires économiques, officiers municipaux, correspondance administrative de Salivet (1670-1744), Lievret (1743-1753), Marchal (1743), Daval (1743), Devault (1744-1754), divers (1726-1763); titres de propriétés, rentes, recensements de la population, nominations des membres du conseil municipal, extraits des registres de délibérations (1613-1762); règlement concernant les assemblés municipales (1753)., 1613-1821; 227 Edepot BB1
    - Délibérations municipales (1613-1638) [Premier registre conservé. Le second, de 1638 à 1674 date du siège et de la prise de Faucogney par les troupes de Louis XIV, semble être perdu. Il existe une relation de cette prise de Faucogney dans le manuscrit 198 de la bibliothèque municipale de Vesoul. Il s’agit d’une copie du XIXe siècle délivrée par le maire de Faucogney]., 227 Edepot BB2
    - Délibérations municipales avec notes plus modernes et listes des maires et tables de 1674 à 1689., 1674-1689; 227 Edepot BB3
    - Délibérations municipales. [Le registre pour la période de 1709 à 1745 ne conserve par de délibérations. Elles reprennent après l’incendie de la ville en 1745]., 1689-1709; 227 Edepot BB4
    - Délibérations municipales., 1745-1762; 227 Edepot BB5
    - Délibérations et lettres patentes., 1762-1790; 227 Edepot BB6
    - Délibérations du comité de Faucogney., 1789; 227 Edepot BB7
  - FINANCES, IMPOTS ET COMPTABILITE
    - Finances-impôts et comptabilité: registre des mandements expédiés aux créanciers de la ville de Faucogney., 1682-1733; 227 Edepot CC1
    - Registre: « Extraits de l’arpentement général des fonds et héritage composant le finage et territoire de la ville de Faucogney »., 1758-1759; 227 Edepot CC2
    - Registre: minute du livre d’arpentement et « plan géométrique de toutes les propriétés particulières du territoire de la ville de Faucogney, levé par le géomètre Grandmougin de Sainte-Marie-en-Chanois »., 1758; 227 Edepot CC3
    - Affaires financières: comptes et pièces justificatives, impositions., 1629-1684; 227 Edepot CC4
    - Comptes et pièces justificatives, impositions, gabelle., 1685-1688; 227 Edepot CC5
    - Comptes et pièces justificatives, impositions, gabelle., 1689-1690; 227 Edepot CC6
    - Comptes et pièces justificatives, impositions, gabelle., 1691-1694; 227 Edepot CC7
    - Comptes et pièces justificatives, impositions, gabelle., 1695-1699; 227 Edepot CC8
    - Comptes et pièces justificatives, impositions, gabelle., 1700-1703; 227 Edepot CC9
      PHOTOGRAPHIE
    - Comptes et pièces justificatives, impositions, gabelle., 1704-1706; 227 Edepot CC10
    - Comptes et pièces justificatives, impositions, gabelle., 1707-1712; 227 Edepot CC11
      PROSPECTUS
    - Comptes et pièces justificatives, impositions, gabelle., 1713-1717; 227 Edepot CC12
    - Correspondance, comptes et pièces justificatives, impositions, gabelle., 1718-1722; 227 Edepot CC13
    - Correspondance, comptes et pièces justificatives, impositions, gabelle, octrois., 1723-1727; 227 Edepot CC14
    - Correspondance, comptes et pièces justificatives, impositions, gabelle, octrois., 1728-1731; 227 Edepot CC15
    - Correspondance, comptes et pièces justificatives, impositions, gabelle, octrois., 1732-1736; 227 Edepot CC16
    - Correspondance, comptes et pièces justificatives, impositions, gabelle, octrois -il n'y a pas de pièce pour 1740-., 1737-1739; 227 Edepot CC17
    - Correspondance, comptes et pièces justificatives, impositions, gabelle, octrois., 1741-1745; 227 Edepot CC18
    - Correspondance, comptes et pièces justificatives, impositions, gabelle, octrois (1746-1759); mémoires des dettes pressantes du corps de ville de Faucogney (1759)., 227 Edepot CC19
    - Correspondance, comptes et pièces justificatives, impositions, gabelle, octrois., 1761-1763; 227 Edepot CC20
    - Correspondance, comptes et pièces justificatives, impositions, gabelle, octrois., 1764-1768; 227 Edepot CC21
    - Correspondance, comptes et pièces justificatives, impositions, gabelle, octrois., 1769-1770; 227 Edepot CC22
    - Correspondance, comptes et pièces justificatives, impositions, gabelle, octrois., 1771-1772; 227 Edepot CC23
    - Correspondance, comptes et pièces justificatives, impositions, gabelle, octrois., 1772-1788; 227 Edepot CC24
  - BIENS COMMUNAUX, EAUX ET FORETS, TRAVAUX PUBLICS, VOIRIE
    - Biens communaux: titre d’accensement de la forêt de Saint-Hilaire (1557); copie du mandement des habitants de Faucogney relatif à la forêt de Saint-Hilaire (1558); extrait du manuel incorporel des revenus de la baronnie de Faucogney (1659); rentes (1593-1787); amodiation des terres de la baronnie (1672); patente de l’accensement de la forêt de Saint-Hilaire (1557); accensement de la maison Poirot (1677); amodiation de la planche sous Saint-Martin par la baronne de Grammont (1676); requête de Jean Sarrazin de Saffoz désirant acquérir la place du corps de garde de la porte haute (1677); contrat d’accensement fait par Claude François Perrot au profit de la ville (1678); interdiction de coupe dans les bois (1679); grosse de la donation de feu Jean Claude Henrion procureur fiscal du bailliage de Faucogney (1686); ratification de vente, par Duplessy à Jean-François Salivet, du domaine de Molan (ou Moulan) (1688-1691); vente au profit de Nicolas Simonin, bourgeois de Faucogney, par Claude François Henrion, prêtre, docteur es droit familier de l’église Saint-Georges de Faucogney (1690); reconnaissance des cens, redevances de la seigneurie d’Esmoulières (1692); accensement perpétuel à Albin Chaufourney, d’une petite boutique (1692); amodiation du canton des fouillies (1695); amodiation de la vaine paisson, de la forêt de Saint-Hilaire (1697); ordre du roi pour les chenevières (1701); plan des bois communaux avec l’arpentement dressé par le sieur Chaon (1715); reconnaissance du territoire pour échenillage des arbres (1732); état des bois de la ville de Faucogney, par le sieur Leclerc, géomètre (s.d.)., 1557-1732; 227 Edepot DD1
    - Extrait d’une lettre de M. le conseiller de Fretigney sur le nettoiement des halles (1682); accensement de Mme la comtesse de Grammont par les notables de Faucogney (1719); ordonnances sur les bois: règlement pour les gardes (1724); revenu de la ville (1725); extrait du registre du bailliage de Faucogney (1726); état des terres et revenus du finage de Faucogney (1726); assignation au sieur Jean-François Usel, sculpteur, relatif au revenu du four et du moulin de 1723 à 1725 (1726); lettre concernant les étalages sur la rue (1726); amodiation de vaine paisson dans la forêt de Sant-Hilaire (1732); requête de Jacques Simon Bolot, curé, relative à la maison curiale, visite et reconnaissance de cette dernière (1736); copie du bail des revenus de la terre de Faucogney, pour le sieur Nicolas Hory, fermier (1738); acquisition de la maison curiale (1742); plan des bois communaux de la ville de Faucogney (1), 2 plans de la forêt de Saint-Hilaire (1) (XVIIIe s.) copie du testament de Jacques Millette de la Mer (1746); copie d’une sommation des habitants de Saint-Hilaire contre Faucogney, contenant leur droit d’usage dans la forêt de Saint-Hilaire (1749, voir également FF 14 et 15); demandes d’acquisition de communaux (s.d); extrait du livre d’arpentement et un état relatif aux étangs (s.d.); croquis représentant le pré du sieur Tuaillon en contestation (s.d.); extrait des reconnaissances de la terre et baronnie de Faucogney de 1668 (s.d.); état des sommes dues par la ville de Faucogney au sieur avocat Grosjean, maire (1764); état des revenus patrimoniaux dont jouit la ville (1764); cession d’un terrain ou fouillie au profit de la ville (1774); rentes (1704-1742)., 1682-1774; 227 Edepot DD2
    - Titres de propriétés, baux à ferme, banvin, octrois, lettres patentes et arrêt pour perception d’octroi; états des dettes de la ville (1722-1727)., 1629-1770; 227 Edepot DD3
    - Propriétés de la ville, chemins, auberges, pompe, postes de la ville, règlement pour prévenir les incendies, devis de deux portes de la ville, devis de différents ouvrages (écluses, moulin, fontaine, pont, 1766); anticipations (1773-1778)., 1690-1778; 227 Edepot DD4
    - Muraille, portes, corps de garde et prison dont 2 plans (1678-1754); moulins (1650-1790); fontaines (1657-1766); four banal (1675-1777); prés (1698-1786); construction d’un bâtiment pour le baillage, l’hôtel de ville et les prisons avec 6 plans (1) (1768); règlements d’eau (1747); routes (1780); plan figuré des villages de Breuches et la Vaivre avec les rivières (1) (1755)., 227 Edepot DD5
    - Ponts de Faucogney, correspondance, études, devis de construction et de réparations, 2 plans du pont du Breuchin dressés par Thiery (1770)., 1711-1790; 227 Edepot DD6
    - « Plan géométrique de la Ville de Faucogney ainsi que des chemins, rues, routes, communaux, parts et héritages qui l’avoisinent », dressé par François JAUDY, arpenteur juré aux baillage et gruerie de Faucogney. 1 plan, aquarellé, 296 x 908cm. NON COMMUNICABLE., 1787; 227 Edepot DD7
  - AFFAIRES MILITAIRES
    - Affaires militaires: logement des troupes (1612-1719), campagne de 1668, billets de logement, fournitures et réquisitions, édits du roi et arrêts de l’intendant, correspondance, lettres du compte de Grammont (début XVIIIe s.), de Salivet, subdélégué à Vesoul, de l’intendant de la Neuville, tirage au sort (XVIIIe s.), engagements de miliciens, lettre de l’intendant de Vanolles, de Devaux, subdélégué à Lure (1)., 1619-1789; 227 Edepot EE1
  - JUSTICE, PROCEDURES, POLICE
    - Justice: pièces de procédures entre le magistrat de Faucogney et la famille Boffy concernant l’accensement du moulin (1719-1784), entre les maires et échevins de Faucogney et Pierre-Claude Champion, procureur du roi au bailliage et siège présidial de Vesoul (1721-1742), contre Françoise Champourny épouse Sergent (1765-1776)., 1719-1776; 227 Edepot FF1
    - Pièces de procédure entre les officiers municipaux et plusieurs cabaretiers et fermiers d’octroi., 1718-1785; 227 Edepot FF2
    - Pièces de procédure entre les officiers municipaux de Faucogney et Ferrières, Annegray, Corravillers et autres communautés pour droits de parcours et réparations des moulins., 1644-1785; 227 Edepot FF3
    - Pièces de procédure entre les officiers municipaux de Faucogney et François Guillaume Galmiche, greffier du bailliage de Faucogney (1717-1742) et Joseph Ringuel sur les droits d’octroi (1718-1723)., 227 Edepot FF4
    - Pièces de procédure entre la ville de Faucogney et les familles de Grammont-Montmarin au sujet de leurs droits en qualité de seigneurs de la baronnie., 1648-1746; 227 Edepot FF5
    - Pièces de procédure entre les officiers municipaux de Faucogney et plusieurs particuliers: Cordelier d’Escloz de la paroisse Saint-Martin concernant le canton de bois dit le fahys (1713-1716), Grandgirard et Ringuel pour droit de pâturage sur le territoire de Vaivre et Breuches (1751-1757), procès Grosjean et Chevalley (1760-1789), Deschamps, receveur sur le droit d’octroi sur les boucheries (1769-1775), Grandperrin, Saint, Duchanoy (1789)., 1713-1789; 227 Edepot FF6
    - Pièces de procédure entre les officiers municipaux de Faucogney et la famille Ringuel, et pièces diverses concernant la gabelle des boucheries et forêt de Saint-Hilaire., 1687-1776; 227 Edepot FF7
    - Pièces de procédure intéressant les familles Mourel, Sarrazin (1687-1688), Joffroy, Simmonet (1770-1771), Vauchot-Tuaillon, Deschamps concernant les droits d’octroi sur les boucheries (1773-1779) et pièces diverses., 1687-1791; 227 Edepot FF8
    - Affaires judiciaires: droits de justice de Faucogney (1626); procès contre la chambre des comptes de Dôle (1651); procès Perrot, notaire de Besançon, sur la gabelle de vin (1677-1682); droits des héritiers de François Richardot, curé de Servance (1742); canton de bois de Frahier, entre Beulotte et Faucogney (1692; 1744); anticipation sur les fossés (1755); perception d’octroi (1782-1787); procédure intéressant les eaux et forêts (1716-1744); reconnaissance des prés de particuliers pouvant être clôturés (1770-1784), accensement des moulins (1790); délits forestiers (1784)., 1626-1790; 227 Edepot FF9
    - Procès Clerc, commandant du château de Faucogney (1640), Poyrot et Dechambenoit, gardes des bois (1716), Bouchut suite au répartement (1715-1716), les bourgeois de Faucogney contre Clément Duplessy, gruyer de Faucogney suite à un accensement sur la forêt de Saint-Hilaire (1725), contre le sieur Broignet le condamnant d’offrir le pain béni dans l’église paroissiale (1727), Claude Ringuel, procureur fiscal de la gruerie de Faucogney contre les magistrats relatif aux fossés dans les bois (1732), entre Corravillers et Faucogney: réparations du moulin (1744), les magistrats sur les biens du sieur Daval (1748-1750); entre Odot Baulin, curé de Saint-Germain, chapellain de la chapelle Saint-Georges de Faucogney et Roland Ferréol Besse, receveur des revenus et octrois de la ville (1752-1754); cession de Charles François Grosjean, prêtre familier à la familiarité de Faucogney, d’un contrat de vente (1755); le sieur François Clément Duplessy, ancien major de la ville, contre les prétendus fabriciens de l’église, relatif à la possession des bancs d’église (1763-1767)., 1640-1767; 227 Edepot FF10
    - Bois de Saphoz (commune d’Esmoulières), procès entre Faucogney et Roye; procès Martin, cloutier, Maire-Martin; requête Grisey; procès Jaquenet, Maitrot, Pinot de la Voivre, Oudin, cordonnier, Paccote, Perrot de Luxeuil; pièces diverses., 1620-1789; 227 Edepot FF11
    - Affaires judiciaires et criminelles: assassinat de Claude Genet (1695); vérification du registre des contrôles des actes (1711); droits de la gruerie sur les bois communaux (1715-1717); usurpation de droit de préséance dans l’église et les assemblés publiques (1722-1723); requête du sieur Jean-Claude Bolot contre les magistrats suite à un prêt pour l’acquisition de 2 charges de maire (1748); Anne Daval contre les magistrats d’une somme due pour finance de 2 offices de maire (1755); correspondance relative à la fondation de Nicolas Daval (1753); demandes d’admission au nombre des bourgeois de la ville (1763-1772); appositions de scellés et inventaire après décès, ventes de biens pupillaires, saisies (1742-1789); P.V. de relevée de cadavre (1786;1789)., 1695-1789; 227 Edepot FF12
    - Procès entre Faucogney et diverses communes concernant le droit de sel (1599); 2 morceaux de parchemin non identifiés; procès entre dame Jeanne Synel et Simone Flory de leurs droits et actions sur l’hoirie de feu Jean Flory (1650); montes et délivrances de gabelles de la ville, répartement de le contribution royale, placets et ordonnances (1687-1716); procès Levain, procureur fiscal en la gruerie de Faucogney contre les magistrats de la ville relatif aux bois communaux (voir procès Poyrot et Dechambenoit, 227 E dépôt FF 10) (1716-1717); les magistrats de la ville contre Etienne Maitrot, procureur fiscal de la gruerie relatif aux bois communaux (1723-1724); Joseph Faure contre les magistrats concernant la non-jouissance des octrois de 1720 (1725-1726); sommation pour les magistrats contre Claude Petitjean sur les anticipations communales (1760); copie d’acte d’appel pour Faucogney contre les habitants de ferrières (1776); copie de requête pour les officiers municipaux de Faucogney (1779)., 1599-1779; 227 Edepot FF13
    - Pièces d’un procès concernant les droits sur la forêt de Saint-Hilaire de Faucogney, contre Bresson, Rochet, etc,; P.V. d’arpentement et plan figuré des bois communaux dressé par l’arpenteur Chaon pour le procès du bois de Saint-Hilaire., 1715-1759; 227 Edepot FF14
    - Pièces de procédure entre Faucogney et Saint-Hilaire (commune de Ternuay) au sujet des bois (1557-1558; 1745-1786)., 1557-1786; 227 Edepot FF15
    - « Registre des causes de la marie de la ville de Faucogney »., 1716-1719; 227 Edepot FF16
    - Registre des causes criminelles de la mairie de Faucogney, commencé par Claude Emmanuel Grosjean, avocat en parlement, vicomte mayeur de la marie royale de Faucogney., 1764-1789; 227 Edepot FF17
    - Registre des tutelles, curatelles et autres actes extraordinaires de la mairie de Faucogney, commencé par Jean-François Grosjean, vicomte-mayeur de la mairie royale de Faucogney., 1750-1789; 227 Edepot FF18
  - CULTES, INSTRUCTION PUBLIQUE, ASSISTANCE PUBLIQUE
    - Culte.- Rregistre paroissial: B. (1674-1686), tables chronologiques et alphabétiques des naissances (1674-1686), M. (1675-1686) (plusieurs folios ne sont pas à leur place, les premiers actes se trouvent à la fin du registre- tables des mariages)., 227 Edepot GG1
    - Registre paroissial: B.M.S., 1686-1716; 227 Edepot GG2
    - Registre paroissial: B.M.S. (1717-17136) « suivent les différents arrests, sentences et ordonnances que le sieur curé de Faucogney a obtenu pour servir à ses successeurs curés pour les différents droits de son bénéfice » (1688-1766)., 227 Edepot GG3
    - Registre paroissial: B.M.S., 1737-1741; 227 Edepot GG4
    - Registre paroissial: B.M.S., 1741-1754; 227 Edepot GG5
    - Registre paroissial: B.M.S. (1754-1769); bénédiction de deux cloches (19 juin 1756), 227 Edepot GG6
    - Registre paroissial: B.M.S., 1769-1782; 227 Edepot GG7
    - Registre paroissial: B.M.D. (1782-1792); 3 jugements (1813-1825) de rectifications d’actes d’état civil de 1786 à 1789., 1782-1825; 227 Edepot GG8
    - Registre paroissial: N.M.D., 1792; 227 Edepot GG9
    - Extraits des registres de baptêmes de Faucogney. (1677-1679; 1681-1689; 1694-1698; 1700, 1702, 1704-1705, 1707)., 1677-1707; 227 Edepot GG10
    - Extraits des registres de baptêmes de Faucogney (1708-1732; 1734-1735)., 1708-1735; 227 Edepot GG11
    - « Registre pour les morts qui sont enterrés dans l’église des pères capucins de Faucogney » (1761-1777; 1779-1785)., 1761-1785; 227 Edepot GG12
    - Affaires ecclésiastiques: église de Faucogney, familiarités, titres de propriété, fondation, anniversaires, rentes, armoiries, donations, inventaires (1519-1765); extraits d’actes paroissiaux (1738-1778)., 1519-1778; 227 Edepot GG13
    - Eglises Saint-Georges et Saint-Martin, familiarités, bâtiments, constructions, réparations, inventaires des meubles et ornement, correspondance (1) (1650-an III), droits curiaux de l’église Saint-Martin (1692), requête au sujet d’un étang tari ayant appartenu aux familiers (s.d.), constitutions de rentes, donations, fondations (1735-1787), déclarations de grossesses (1782-1790)., 1650-1790; 227 Edepot GG14
    - Pièces de procédures intéressant la fabrique et divers particuliers., 1752-1762; 227 Edepot GG15
    - Un registre dans sa reliure ancienne « Manuel pour les Srs. Vénérables Familiers de l’église de S. Georges de Faucogney ». Liste de familiers, comptes, inventaires d’archives en forme de cartulaire avec actes remontant aux XVIe siècle, catalogues de messes, statuts depuis 1628, traités, délibérations, tables de particuliers qui doivent des rentes, requêtes, correspondance, (dans le dos de la reliure, on a utilisé un parchemin du XIIe siècle formant double feuillet d’un manuscrit médiéval)., 1681-1759; 227 Edepot GG16
    - Statuts de familiarité de Saint-Georges de Faucogney (1664-1688), comptes de la familiarité (1681, 1684, 1698-1699, 1700, 1704, 1710), 1664-1710; 227 Edepot GG17
    - Comptes de la familiarité (1715,1720, 1721 à 1727, 1734-1735, 1742-1743) pièces diverses de comptabilités, amortissement (1727-1748)., 1715-1748; 227 Edepot GG18
    - Pièces de procédure et pièces à l’appui intéressant les curés et les familiers de Faucogney et des contestations avec Henryon, Galmiche, de Courbe, etc., 1581-1688; 227 Edepot GG19
    - Pièces de procédure entre les familiers de Faucogney et le curé Paul-Bernard Richardot, au sujet des droits et revenus. Lettres de l’archevêque Antoine-Pierre de Grammont, du Président Jobelot, etc. Factums et mémoires, inventaires, arrêts-sentences; testament de Paul Bernard Richardot, ancien curé de Faucogney (1740), 1603-1747; 227 Edepot GG20
    - Pièces de procédure entre les magistrats de Faucogney, la familiarité et le curé Richardot., 1671-1742; 227 Edepot GG21
    - Pièces de procédure entre la ville, les curés, la familiarité et des particuliers, correspondance, mémoires, inventaires, statuts de la familiarité de 1665, requêtes, placets, transactions entre le curé et les familiers de 1676, entre le curé et la ville de 1694, renseignements sur les lieux unissant l’église de Faucogney, l’hôpital Saint-Nicolas et la familiarité au XVIIIe siècle. Arrêt du Parlement pour les directeurs de l’hôpital de la Charité (1765), mémoires pour et contre Dirand, prêtre de Faucogney, les habitants des cantons d’Aval, de la Rochotte et d’Esmoulières, Vauchot, prêtre familier à Faucogney, Bolot de Chauvillerain, curé de Faucogney (1777), procès verbal de dégradations des bâtiments (1789)., 1629-1789; 227 Edepot GG22
    - Pièces de procédure entre les prêtriers et familiers de Faucogney, et le curé Bolot., 1732-1748; 227 Edepot GG23
    - Pièces de procédure entre les prêtres et familiers de Faucogney et le curé Bolot., 1749-1763; 227 Edepot GG24
    - Pièces de procédure entre les magistrats, la familiarité de Faucogney et le curé Bolot., 1738-1765; 227 Edepot GG25
    - Pièces de procédure entre les magistrats, la familiarité et le curé Bolot., 1768-1779; 227 Edepot GG26